【裁判字號】    94,交聲,1300
【裁判日期】    950120
【裁判案由】    違反道路交通管理處罰條例聲明異議
【裁判全文】
臺灣臺北地方法院交通事件裁定        94年度交聲字第1300號
    原處分機關  臺北市交通事件裁決所
    異議人  即
    受處分人    甲○○
上列受處分人因違反道路交通管理處罰條例案件，對於臺北市交
通事件裁決所於中華民國九十四年十二月九日所為之處分（原處
分案號：北市裁二字第裁二二－Ｚ00000000號），聲明
異議，本院裁定如下：
    主  文
異議駁回。
    理  由
一、按汽車行駛高速公路，應依速限標誌指示，高速公路交通管
    制規則第五條第一項前段定有明文，再汽車行駛於高速公路
    ，而不遵管制之規定者，處汽車駕駛人新台幣（下同）三千
    元以上六千元以下罰鍰，道路交通管理處罰條例第三十三條
    第一項亦有明文；又汽車駕駛人駕駛汽車違反道路交通管理
    處罰條例第三十三條第一項規定者，除應依該條所規定之罰
    鍰處罰外，並予記違規點數一點，道路交通管理處罰條例第
    六十三條第一項第一款亦定有明文。
二、本件異議人即受處分人（下稱受處分人）甲○○於民國九十
    四年十月十五日下午十五時許，駕駛車號三Ａ—一一二一號
    自用小客車行經國道三號公路南向三百二十四公里限速時速
    一百一十公里之路段，以時速一百二十四公里之速度行駛，
    為內政部警政署國道公路警察局第八警察隊白河分隊以測速
    器（雷射測速槍）測得超速行為當場攔停，並以受處分人有
    違反道路交通管理處罰條例第三十三條第一項規定之行為掣
    單舉發，經受處分人簽收。嗣受處分人於應到案日期前申訴
    ，原處分機關函請舉發機關調查結果，仍認受處分人有上開
    超速行駛之違規行為，乃依道路交通管理處罰條例第三十三
    條第一項及第六十三條第一項第一款規定於九十四年十二月
    九日裁處受處分人罰鍰三千元，並記違規點數一點。
三、受處分人於本院調查時固不否認駕駛上揭自用小客車於前開
    時、地行駛於高速公路並經警攔停，簽收舉發通知單之事實
    ，惟矢口否認有何超速違規行為，辯稱：我那天被攔下來，
    警察有給我看我車速一百二十四超速，但是上面沒有我的車
    號，我想那天車子很多，不見得是我的車子；我認為沒有超
    速，我很懷疑有無可能鎖定這台，結果偵測到別台車子云云
    。經查：受處分人駕駛前開車輛於前揭時、地，超速行駛於
    高速公路之事實，業據證人即舉發員警朱信聰於本院九十五
    年一月六日調查時，以具結擔保其供述之真實性，證稱：「
    （問：舉發單上有兩位員警的名字是何人處理？）答：填單
    是盧榮吉，現場攔查是朱信聰。我們兩位都有在現場。（問
    ：測速機器是如何鎖定車輛？）答：我們是雷射槍，雷射槍
    我們手持，槍裡面有個觀景窗，觀景窗裡面有個紅色的點，
    我們就會對準待測車輛，我們一部一部過濾，我們槍對著車
    輛，隨著車流車子經過一部一部對準，沒有超速的車子就過
    濾，觀景窗會出現每部經過車子的速度，如果我們發現超過
    現場路段的速度，我們就會現場攔查，手持雷射槍是對準待
    測的車子，所以不會誤判，車子還沒有經過我面前就可以測
    到是否有超速，本件測距是二一八點九公尺，這件在我透過
    觀景窗距離我二一八點九公尺的時候，就已經測到他超速，
    所以不會誤判。」及「偵測到的時候，就會顯示速度，我們
    就鬆板機，所以這個速度是異議人當時被我們測到的速度。
    我們的槍並沒有一直隨著他的車子移動，所以不會再去掃到
    別輛車。」（本院當日筆錄參照）。按證人朱信聰乃為原處
    分機關所認定受處分人有前開違規行為之原證人，其到庭並
    在本院法官面前以言詞供述受處分人有前開違規事實，本院
    由其上開供述已得有受處分人確有上開違規行為之心證，且
    於本件卷存證據資料內並無任何積極證據足以證明證人上開
    供述係屬虛偽，亦無有足以令人顯信證人朱信聰其供述為不
    可採之品性證據或前科證據存在，本院自不得僅以證人朱信
    聰為本件開單告發受處分人之員警而全盤抹煞其所具有之原
    證人資格。受處分人甲○○雖以前詞置辯，惟對於前開證人
    之供述並無法舉出或請求本院調查任何對其有利之證據資料
    ，以使本院對證人所供述受處分人違規之事實產生任何合理
    之懷疑，僅係猜測員警可能誤判云云，又交通警察掣單舉發
    違反道路交通管理處罰條例所列之違規事實，本質上為行政
    處分，係公務員基於職務上之權力，依法就特定之具體事件
    所為之具公法上效果之單方面行政行為，基於公務員為公法
    上行為具有公信力之原則，該行政行為當可被推定為真正，
    其據以依法處分之事實認定亦為正確無誤。從而，受處分人
    前開所辯，尚難採信，本件事證已臻明確，受處分人之上揭
    違規行為堪以認定。
四、綜上所述，受處分人確有在前揭時地駕駛汽車超速違規行駛
    於高速公路之行為，原處分機關依前揭道路交通管理處罰條
    例第三十三條第一項規定裁處受處分人罰鍰三千元，並依第
    六十三條第一項第一款（原裁決處分漏引款次）記違規點數
    一點，核無違誤，本件受處分人之異議為無理由，自應將其
    異議駁回。
五、據上論斷，應依道路交通案件處理辦法第十九條，裁定如主
    文。
中    華    民    國    95    年     1    月    20    日
                    交通法庭法  官  葉珊谷
以上正本證明與原本無異。
如不服本裁定，應於送達後5日內，向本院提出抗告狀。
                            書記官  顏淑華
中    華    民    國    95    年     1    月    20    日


司法院資訊處製作；財團法人民間司法改革基金會備份。
